臺灣高等法院臺中分院刑事裁定　　　　　　　　　　九十三年度聲再字第二一八號
　　再審聲請人
　　即受判決人　甲○○
右列聲請人因背信案件，對於本院九十三年度上易字第四四九號中華民國九十三年七
月二十一日確定判決（臺灣彰化地方法院九十二年度易字第二八二號、臺灣彰化地方
法院檢察署九十年度偵字第二五四八號）聲請再審，本院裁定如左：
    主      文
再審之聲請駁回。
    理      由
一、聲請意旨略稱：聲請人否認故意高估抵押品超貸，本案貸款擔保品面積四公頃多
    旱地變更「地目」為建地，並不困難，比佛利山莊建地原先旱地，在八十四年初
    ，行情看漲，因林肯大郡土石流及九二一大地震，使山坡地行情大幅下降，可見
    係大環境變遷影響到抵押品價格。又債務人邱慶源、邱慶張貸款利息總共繳一千
    四百零六萬八千七百一十九元，佔貸款總金額百分之三十六，九十年四月貸款擔
    保品拍賣底價核定為二千九百九十萬元，查封之非擔保品土地四筆拍賣底價核定
    為二千零八十萬元，兩共十二筆土地底價核定為五千零七十萬元，超過核貸予邱
    慶源及邱慶張之金額，是永靖鄉農會不但未因此筆貸款致生損害，且獲一些財產
    上利益，為此檢送新事證，請准予再審云云。
二、按按不得上訴於第三審法院之案件，除刑事訴訟法第四百二十條之規定外，其經
    第二審確定之有罪判決，如就足生影響於判決之重要證據漏未審酌者，亦得為受
    判決人之利益，聲請再審，刑事訴訟法第四百二十一條雖有明文，惟依該法條之
    規定聲請再審，須該漏未審酌之重要證據足生影響於判決始得為之，易言之，即
    該漏未審酌之重要證據，如於判決之結果不生影響，或對於當事人所提出之證據
    並無漏未審酌者，自不得據之聲請再審，至為灼然。再者，所謂就足生影響於判
    決之重要證據漏未審酌者，係指該證據於案情有重要關係且未經審酌者而言，如
    證據業經法院本其自由心證予以取捨及判斷，僅係對此持相異評價，即不能以此
    為由聲請再審。又有罪之判決確定後，因發現確實之新證據，足認受有罪判決之
    人應受無罪之判決者，為受判決人之利益，得聲請再審；刑事訴訟法第四百二十
    條第一項第六款定有明文。又刑事訴訟法第四百二十條第一項第六款所謂發現確
    實之新證據，係指該證據於事實審法院判決前已經存在，為法院、當事人所不知
    ，不及調查斟酌，至其後始行發現，且就證據本身形式上觀察，因不以絕對不須
    經過調查程序為條件，但必須顯然可認為足以動搖原有罪確定判決，而為受判決
    人無罪、免訴、免刑或輕於原判決所認罪名之判決者為限。此受理聲請再審之最
    後事實審法院，應就聲請再審理由之所謂「新證據」，是否具備事實審判決前已
    經存在，為法院、當事人所不知，事後方行發現之「嶄新性」，及顯然可認足以
    動搖原有罪確定判決，應為無罪、免訴、免刑或輕於原判決罪名之「顯然性」二
    要件，加以審查，為判斷應否准予開始再審之準據。
三、經查，本院九十三年度上易字第四四九號背信案件確定判決，對於聲請人甲○○
    認定確有背信犯行，已詳述認定之依據及採證之理由，並就聲請人否認犯罪事實
    之辯解，詳為指駁，而認其所辯不足採信，並無所謂重要證據漏未審酌之情事。
    聲請人甲○○所提出之債務人邱慶源、邱慶張永靖鄉農會擔保借款繳息清單及臺
    灣南投地方法院之拍賣公告等資料，縱再經審酌，於判決之結果亦不生影響，自
    非足以動搖原確定判決之重要證據。且前開資料於事實審判決前均已存在，而債
    務人邱慶源、邱慶張之繳息狀況及該案擔保品業經查封待拍等情，均經原審法院
    審酌，並認難以據為被告有利之認定，此部分與前開「新證據」之要件亦不符合
    。聲請意旨置原確定判決明白之論斷於不顧，仍持原判決已說明理由而捨棄不採
    之陳詞辯解，再為爭執，難謂已符合聲請再審之理由，其再審之聲請為無理由，
    應予駁回。
四、據上論斷，應依刑事訴訟法第四百三十四條第一項裁定如主文。
中      華      民      國      九十三  年      九      月      二十九  日
                                臺灣高等法院臺中分院刑事第三庭
                                      審判長法　官　劉　連　星
                                            法  官  廖  柏  基
                                            法　官　胡　忠　文
右正本證明與原本無異。
不得抗告。
                                            書記官　李　妍　嬅
中      華      民      國      九十三  年      九      月      二十九  日
                                                                        Ｆ
